JULIO PAMPUCH DESENVOLVEDOR WEB

ऑ juliopampuch@gmail.com

https://portfolio-julio-pampuch.vercel.app/

in https://www.linkedin.com/in/julio-pampuch/

https://github.com/JulioPampuch

São José dos Pinhais, Paraná, Brasil

Sobre mim

Me chamo Julio, e desejo construir uma carreira na área de desenvolvimento de softwares.

Quero atuar na área do front-end, tenho experiências em HTML, CSS, JavaScript e React.

Desenvolvi diversos projetos pessoais, em cursos, eventos (Ignite lab - Rocketseat, Imersão React - Alura), entre outros.

Hard-skills

- HTML
- CSS
- Javascript
- React.js / Next.js
- Styled-components
- Tailwind

- Acessibilidade
- Bibliotecas de componentes
- Git / GitHub / GitLab

Experiências profissionais

Prendim Serviços Automotivos — Auxiliar Mecânico

02/2021 - 05/2022

- · Serviços Gerais.
- Polimento de Veículos.
- Higienização de Veículos.

Prefeitura Municipal de S. J. dos Pinhais — Estagiário

05/2019 - 12/2020

- Atendimento aos contribuintes.
- Entrada e processamento de documentos.
- Auxílio aos Analistas.

Educação

- Análise e Desenvolvimento de Sistemas Unicesumar
- Formação Full-Stack Javascript OneBitCode
- Formação Front-end Alura

01/2023 - Em andamento 06/2022 - Em andamento 12/2021 - 06/2022

Linguagens

Português - Nativo Inglês - Intermediário